【裁判字號】    97,易,2171
【裁判日期】    980212
【裁判案由】    竊盜
【裁判全文】
台灣彰化地方法院刑事判決              97年度易字第2171號
公  訴  人  臺灣彰化地方法院檢察署檢察官
被      告  丙○○
                      號
被      告  丁○○
上列被告因竊盜案件，經檢察官提起公訴（97年度偵字第9688號）
，本院判決如下：
    主  文
丙○○、丁○○結夥三人以上、攜帶兇器竊盜，丙○○累犯，處
有期徒刑玖月；丁○○處有期徒刑陸月，如易科罰金，以新台幣
壹仟元折算壹日。扣案之鐵撬、鐵鏟及鐵槌各壹支均沒收。
    事  實
一、丙○○前有贓物、偽造文書、竊盜等之犯罪記錄，素行不佳
    ，最近一次於民國96年間，因犯竊盜、公共危險案件，分別
    經本院判處有期徒刑5月、3月確定，經減刑為2月15日及1月
    15日，於96年10月1日入監接續執行後，甫於97年3月5日縮
    刑期滿執行完畢。猶不知悔改，竟意圖為自己不法所有，而
    與丁○○、及綽號「阿雄」之不詳真實姓名、年籍成年男子
    ，共同基於竊盜之犯意聯絡，於97年10月4日21時許，由丙
    ○○駕駛其所借用之車牌號碼QF-4609號自用小客車，搭載
    丁○○、「阿雄」2人，並攜帶客觀上足以對人之生命、身
    體、安全構成威脅，具有危險性而可作為兇器使用之鐵撬、
    鐵鏟及鐵鎚各1支（鐵撬、鐵鏟為丁○○所有，鐵鎚則為丙
    ○○所有）等工具，前往位於彰化縣埔心鄉埤腳村台76線平
    面道路西向17.7公里處路旁，推由丁○○以上開工具挖取，
    竊取彰化縣政府所有、裝設在該路段用以排放道路積水之白
    鐵洩水蓋4個（共值新台幣2400元），丙○○及「阿雄」則
    負責在旁把風，於得手後正欲離去之際，「阿雄」即發現有
    巡守隊員靠近，遂通知丙○○、丁○○2人一起逃離現場。
    嗣經巡守隊員乙○○通報警方到場處理後，始循線查獲上情
    ，並在現場地上扣得其等所有、供竊盜使用之鐵撬、鐵鏟及
    鐵鎚各1支。
二、案經彰化縣政府人員訴由彰化縣警察局溪湖分局報告台灣彰
    化地方法院檢察署檢察官偵查起訴。
    理  由
一、本案下列引用之供述及非供述證據，經本院依法踐行調查證
    據程序，公訴人及被告等均不爭執各該證據之證據能力，且
    亦查無依法應排除其證據能力之情形，是後述所引用證據之
    證據能力皆無疑義，合先敘明。
二、訊據被告丁○○對其前揭與被告丙○○、綽號「阿雄」之不
    詳真實姓名、年籍成年男子，持該等工具，結夥3人以前述
    分工方式竊取彰化縣政府所有之白鐵洩水蓋4個等情，均坦
    白承認，核與彰化縣政府人員甲○○指述、證人賴方文、乙
    ○○於警訊、偵查中所證情節大致相符，並有被告2人所有
    、供其等犯本件竊盜罪使用之鐵撬、鐵鏟及鐵鎚各1支扣案
    可相佐證，其犯行堪可認定。又被告丙○○固不否認其確有
    於前述時間，駕駛上開自用小客車搭載丁○○、「阿雄」2
    人前往現場，且扣案之鐵鎚為其所有等事實，惟其矢口否認
    有何竊盜之犯行，辯稱：伊當時有喝酒，在現場睡覺，不知
    道他們2人在做什麼，伊沒有把風，鐵鎚是丁○○向伊借用
    ，伊不知丁○○為何借鐵鎚云云。然查被告丙○○確有與同
    案被告丁○○等人結夥3人、攜帶前述客觀上可為兇器使用
    之工具，竊取彰化縣政府所有之白鐵洩水蓋4個等事實，業
    據同案被告丁○○供承詳細，且查被告丙○○於警訊時明白
    供稱案發前其正與丁○○2人共同飲酒，且當時確係其開車
    搭載丁○○2人抵達現場等情，顯見其與丁○○友好，當無
    怨隙可言，而丁○○本人業已坦認犯行，其實無另設詞搆陷
    被告丙○○、將丙○○牽扯入罪之必要，此非但無解於其個
    人犯行之成立，更將因此而自陷結夥3人竊盜之重責，故丁
    ○○所供當屬真實而可採為不利於被告丙○○之認定依據，
    況被告丙○○亦不否認當時確係其開車搭載丁○○2人到現
    場，而其等犯行被巡守隊員查覺後，其亦立即隨同丁○○2
    人逃逸現場，以規避員警之追查，則若其真屬無辜，當無於
    飲酒後，仍無視酒駕之刑責，猶駕車搭載丁○○2人前去行
    竊，再其既自認對丁○○2人竊盜犯行毫不知情，則當綽號
    「阿雄」之人通報有巡守隊員靠近時，為何其在酒力發作下
    ，仍奮力隨丁○○2人逃逸現場，其所辯之詞，顯與常情未
    合，大有為己卸責之意，自難採信，仍應依前揭證據，認其
    確有與丁○○2人共同行竊之事實。此外，復有贓物認領保
    管單1紙及現場照片10張在卷可資佐證，其2人竊盜犯行均堪
    認定，應依法予以論科。
三、按刑法第321 條第1 項第3 款之攜帶兇器竊盜罪，係以行為
    人攜帶兇器竊盜為其加重條件，此所謂兇器，其種類並無限
    制，凡客觀上足對人之生命、身體、安全構成威脅，具有危
    險性之兇器均屬之，且祇須行竊時攜帶此種具有危險性之兇
    器為已足，並不以攜帶之初有行兇之意圖為必要（最高法院
    79年台上字第5253號判例意旨可參）。扣案鐵撬、鐵鏟及鐵
    鎚各1支，均為金屬製，鐵撬、鐵鏟之尖端鋒利，3者均狀甚
    沈重，有卷附之扣案物照片可稽，均為足以殺傷人生命、身
    體之器械，顯均係具有危險性之兇器。故核核被告2人所為
    ，均係犯刑法第321條第1項第3款、第4款之加重竊盜罪嫌。
    被告2人與綽號「阿雄」之不詳真實姓名、年籍成年男子間
    ，就本件竊盜犯行有犯意之聯絡及行為之分擔，皆為共同正
    犯。又查被告丙○○於前述時間，因犯竊盜、公共危險案件
    ，分別經本院判處有期徒刑5月、3月確定，各減刑為2月15
    日及1月15日，於96年10月1日入監服刑接續執行後，甫於
    97年3月5日執行完畢，有其台灣高等法院被告案前紀錄表附
    卷足憑，其於有期徒刑執行完畢後，五年以內再犯本件有期
    徒刑以上之罪，為累犯，應依刑法第47條第1項之規定加重
    其刑。爰分別審酌被告2人犯罪之動機、方法、手段，被告
    丁○○前未有犯罪記錄，品行尚稱良好，丙○○則有多項犯
    罪記錄，素行不佳，惟其等不思以正當途徑賺取所需，反因
    貪圖小利而任意竊取公物，侵害公有財產法益，雖所竊得之
    財物價值非高，但對社會生活之安全性則造成不利，至不可
    取，惟被告丁○○於犯後尚知坦承犯行，堪認有悔意，丙○
    ○則不知認錯，犯後態度欠佳，暨其等之智識程度、生活狀
    況等一切情狀，分別量處如主文所示之刑，以示懲儆。扣案
    之物，分屬被告丙○○、丁○○2人所有，業據其2人供承在
    卷，且為供犯罪所用之物，故併依法宣告沒收。
據上論斷，應依刑事訴訟法第299條第1項前段，刑法第321條第1
項第3款、第4款、第47條第1項、第41條第1項前段、第38條第1
項第2款、刑法施行法第1條之1第1項、第2項前段，判決如主文
。
本案經檢察官蔡曉崙到庭執行職務。
中    華    民    國    98    年    2    月     12    日
                  刑事第九庭    法      官  葛永輝
以上正本證明與原本無異。
如不服本判決應於收受判決後10日內向本院提出上訴書狀，並
應敘述具體理由。其未敘述上訴理由者，應於上訴期間屆滿後
20日內向本院補提理由書(均須按他造當事人之人數附繕本)
「切勿逕送上級法院」。
告訴人或被害人對於判決如有不服具備理由請求檢察官上訴者，
其上訴期間之計算係以檢察官收受判決正本之日期為準。
中    華    民    國    98    年    2     月    12    日
                                書  記  官  黃幼華
附錄本案論罪科刑法條：
刑法第321條第1項
（加重竊盜罪）
犯竊盜罪而有左列情形之一者，處 6 月以上、 5 年以下有期徒
刑：
一、於夜間侵入住宅或有人居住之建築物、船艦或隱匿其內而犯
    之者。
二、毀越門扇、牆垣或其他安全設備而犯之者。
三、攜帶兇器而犯之者。
四、結夥三人以上而犯之者。
五、乘火災、水災或其他災害之際而犯之者。
六、在車站或埠頭而犯之者。


司法院資訊處製作；財團法人民間司法改革基金會備份。
